【裁判字號】    95,簡上,122
【裁判日期】    951025
【裁判案由】    傷害
【裁判全文】
臺灣屏東地方法院刑事判決   95年度簡上字第122號
上  訴  人  乙○○
即  被  告
上列上訴人傷害因案件，不服本院95年度簡字第757 號中華民國
95年6 月1 日刑事簡易判決（95年度偵字第817 號），提起上訴
，本院判決如下：
    主  文
上訴駁回。
    事實及理由
一、上訴人即被告之犯罪事實，如本院刑事簡易判決書所載（如
    附件）。
二、惟被告上開犯罪後，刑法第41條有關易科罰金標準，業於94
    年2 月2 日經修正公布，並自95年7 月1 日起生效施行，經
    比較修正前後之規定，以修正前之規定為有利於被告，應依
    刑法第2 條第1 項前段之規定，從修正前刑法第41條規定處
    斷。至同法第47條關於累犯之規定雖亦有修正，惟不論依修
    正前後之規定，被告之犯行均應論以累犯並加重其刑，亦即
    修正後之規定並未更有利於被告，故亦應依刑法第2 條第1
    項前段之規定，一併適用修正前之規定，亦併敘明。
三、前揭事實，業據被告供承在案，並有如刑事簡易判決書所載
    之證據及理由附案可稽，上訴人雖以（一）其係因受告訴人
    激怒而臨時起意傷害告訴人（二）告訴人亦有出手，故其與
    告訴人是互毆，其亦遭告訴人毆傷（三）其於犯後坦承犯行
    ，此犯後態度應由法院於量刑時審酌，但原審並未審酌，量
    刑過重等情，提起上訴。惟查: （一）本件被告之犯罪動機
    ，係因臨時與告訴人甲○○發生口角，進而持木棍毆打告訴
    人等情，已經檢察官載明於起訴書上，並為原審所採認，可
    見原審確亦認被告之毆打告訴人是臨時起意；（二）被告雖
    主張其與告訴人互毆，有證人目擊，其並因遭告訴人毆打而
    受傷等情，惟此與本案其涉嫌傷害告訴人之犯罪事實並無關
    係，且其經本院一再通知於準備及審理期日均未到庭，亦未
    提出證據方法以證實其主張，是其此部分上訴理由亦難認為
    有據；（三）原審已在判決中敘明，於審酌被告於犯後坦承
    犯行，已有悔意等情後，量處如主文所示之刑，故被告主張
    其犯後態度未為原審參酌，亦有誤會；而原審科刑所依之刑
    法第277 條第1 項，其法定刑為3 年以下有期徒刑，拘役或
    銀元1000元以下罰金，再被告為累犯，依法應加重其刑，故
    其法定刑度即提高為4 年6 月以下有期徒刑，而原審斟酌被
    告犯罪情節，量處其有期徒刑5 月，尚屬中度偏低之刑度；
    雖原審法院就前述法律修正後之規定，未及比較適用，然經
    比較新舊法之結果，適用舊法之規定，對被告並無不利，亦
    即原審法院適用舊法之規定，並無不當，量刑亦稱妥適，被
    告上訴，即無理由，應予駁回。
四、被告經合法傳喚，無正當理由不到庭，爰不待其到庭逕為判
    決。
五、據上論斷，應依刑事訴訟法第455 條之1 第3 項、第368 條
    、第371 條、第373 條，判決如主文。
本案經檢察官靳隆坤到庭執行職務。
中    華    民    國     95    年   10    月   25     日
                  刑事第四庭   審判長法  官  莊鎮遠
                                     法  官  王以齊
                                     法  官  王炳人
上正本證明與原本無異。
不得上訴。
中    華    民    國    95    年    10    月    25    日
                                     書記官  薛慧茹


司法院資訊處製作；財團法人民間司法改革基金會備份。
